【裁判字號】    99,抗,136
【裁判日期】    990622
【裁判案由】    本票裁定
【裁判全文】
臺灣臺中地方法院民事裁定               99年度抗字第136號
抗  告  人  乙○○
相  對  人  甲○○
上列抗告人與相對人間本票裁定事件，抗告人對於中華民國99年
4月14 日本院民事庭司法事務官99年度司票字第1505號裁定提起
抗告，本院合議庭裁定如下：
    主  文
抗告駁回。
抗告程序費用新台幣壹仟元由抗告人負擔。
    理  由
一、抗告意旨略以：抗告人持有由相對人簽發之系爭本票，依票
    據法第123 條及非訟事件法第100 條規定聲請裁定准許強制
    執行，然原審認為系爭本票係記名票據，受款人為高龍公司
    ，抗告人未能證明其票據權利，自不得據以裁定強制執行，
    駁回抗告人之聲請。實則高龍公司本係抗告人之公司，因抗
    告人當時欲申請登記為法人，負責人即抗告人，在尚未登記
    前先以高龍公司名稱對外營業，故高龍公司即為抗告人，後
    因整體考量而未申請登記為公司，然相對人簽發本票時已知
    高龍公司為抗告人之公司，該本票高龍公司雖未背書轉讓，
    抗告人仍有權聲請強制執行等語。並聲明：原裁定廢棄。
二、按本票執票人，依票據法第123 條聲請法院裁定許可對發票
    人強制執行，係屬非訟事件，法院僅須依票上所載文字，就
    本票形式上之要件是否具備予以審查，即為已足。又記載受
    款人之本票應依背書及交付而轉讓，執票人應以背書之連續
    ，證明其權利，票據法第124 條、第30條第1 項、第37條第
    1 項前段分別定有明文。是背書之連續乃執票人行使權利之
    要件，而法院為本票強制執行裁定時，亦僅須依票據之文義
    性及外觀，形式審查背書連續與否，不得由執票人另以票據
    以外之具體、個別情事，加以變更或補充。
三、查系爭本票記載受款人係高龍公司而非抗告人，且亦無由高
    龍公司背書交付抗告人之記載，從形式上觀之，即難認抗告
    人係票據權利人，原裁定駁回抗告人之聲請，於法並無不合
    。至抗告意旨所述：高龍公司係抗告人之公司，然未為法人
    登記，故高龍公司即抗告人等情，揆諸前開說明，非本件非
    訟程序所得審究。從而，抗告人依據票據法第123 條規定，
    聲請裁定准許強制執行，即有未合，不應准許。原審駁回抗
    告人之聲請，於法並無違誤。抗告意旨指摘原裁定不當，求
    予廢棄，為無理由，應予駁回。
四、據上論結，本件抗告為無理由，依非訟事件法第46條、第21
    條第2 項、第24條第1 項，民事訴訟法第495 條之1 第1 項
    、第449 條第1 項、第78條，裁定如主文。
中    華    民    國    99    年     6    月     22   日
                  民事第三庭    審判長法  官  許秀芬
                                      法  官  林金灶
                                      法  官  林慧貞
以上正本係照原本作成。
本裁定不得再抗告
中    華    民    國    99    年    6     月    22    日
                                      書記官

司法院資訊處製作；財團法人民間司法改革基金會備份。
